臺灣板橋地方法院刑事裁定　　　　　　　　　　　　　九十一年度聲判字第三六號
　　聲請人　即　甲○○　住台中.
　　告訴人
　　代　理　人　己○○律師
　　被　　　告　戊○○　女　二.
　　　　　　　　辛○○　女　二.
　　　　　　　　蔡家鴻
　　　　　　　　丁○○　男　五.
　　　　　　　　丙○○　男　二.
　　　　　　　　庚○○　女　二.
　　　　　　　　乙○○　女　三.
右列聲請人因被告等竊盜等案件，不服臺灣高等法院檢察署九十一年度上聲議字第一
０二三號駁回再議之處分（原不起訴處分案號：臺灣板橋地方法院檢察署九十一年度
偵字第四七二九號），聲請交付審判，本院裁定如左：
    主  文
聲請駁回。
    理  由
一、聲請意旨略如附件之聲請狀。
二、按告訴人不服上級法院檢察署檢察長或檢察總長認再議為無理由而駁回之處分者
    ，得於接受處分書後十日內委任律師提出理由狀，向該管第一審法院聲請交付審
    判。法院認為交付審判之聲請不合法或無理由者，應駁回之。刑事訴訟法第二百
    五十八條之一、第二百五十八條之三第二項前段，分別定有明文。
三、查本件聲請人告訴被告戊○○等人竊盜等案件，先經臺灣板橋地方法院檢察署檢
    察官認罪證不足，以九十一年度偵字第四七二九號處分書為不起訴處分在案；聲
    請人不服聲請再議，同因罪證不足，經臺灣高等法院檢察署檢察長以九十一年度
    上聲議字第一０二三號處分書駁回之，此有上開處分書在卷可參。
四、茲聲請人仍執前開情詞聲請交付審判云云，惟查，聲請人與被告戊○○為同財共
    居之夫妻，其等婚姻存續中所購買的家庭日常生活用品，除專屬個人使用者外，
    不論由夫或妻一方出資或夫妻共同出資購買，該等日常生活用品所有權係歸屬夫
    妻共同所有，於婚姻存續中尚難就個別用品區分係夫或妻個人所有；除非夫妻離
    婚時就財產為分配，夫或妻始得主張個別財物之所有權。是以，本件聲請人與被
    告戊○○於婚姻尚未解除前，其等婚姻存續中的財產，尤其本案之家庭日常用品
    ，尚難區分係夫或妻個人所有，縱被告戊○○將家庭日常生活用品搬走，亦難謂
    有竊盜犯行；何況被告戊○○已向法院取得保護令，其主觀上係為避免聲請人之
    家庭暴力而搬家，而其餘被告均係被告戊○○之娘家親人，其等為協助被告戊○
    ○搬家，亦不得謂有竊盜犯行。至於聲請人所指毀損云云，雖提出毀損衣物之照
    片為憑，惟該等照片並無法證明係被告戊○○等人所為，何況聲請人未於發現毀
    損後立即報警處理，而係於二個月後始具狀提出告訴，已時隔多日，是以尚難依
    聲請人片面指訴即謂被告等人涉有毀損罪。另聲請人請求傳訊設計師馮群喨、水
    電師傅賴宏益云云，依上開說明，已無必要，更按在交付審判案件之程序中，法
    院所得審理之證據應以偵查中曾顯現之證據為限，不可就聲請人新提出之證據再
    為調查，亦不可蒐集偵查卷以外之證據，此有台灣高等法院九十一年四月二十五
    日第一次刑事庭庭長法律問題研究會議決議可參，上開證據於偵查中既未曾顯現
    ，本院自無從審酌，附此說明。
五、綜上所述，本件並無證據足認被告戊○○等人有何竊盜及毀損等犯行，核原處分
    並無違誤。本件聲請人之聲請為無理由，揆以首揭說明，應予裁定駁回。
據上論斷，應依刑事訴訟法第二百五十八條之三第二項前段，裁定如主文。
中      華      民      國    九十一    年     十二     月    二十四    日
                                    臺灣板橋地方法院刑事第二庭
                                        審判長法  官  黃惠瑛
                                              法  官  王屏夏
                                              法  官  張宏節
右正本證明與原本無異。
本裁定不得抗告。
                                              書記官  王治華
中      華      民      國    九十一    年     十二     月    二十六    日
